臺灣高等法院民事裁定
110年度抗字第540號
抗  告  人  力霸倫敦城劍橋區管理委員會

法定代理人  梁垠壘  
上列抗告人因與相對人林貴榮間排除侵害事件，對中華民國110
年3月29日臺灣桃園地方法院109年度補字第658號就訴訟標的價
額所為裁定提起抗告，本院裁定如下：
    主  文
原裁定關於核定訴訟標的價額部分廢棄。
    理  由
一、本件抗告人法定代理人原為魏金蘭，嗣變更為劉鴻文，現變
    更為梁垠壘，並聲明承受訴訟（見本院卷第61、55頁），經
    核尚無不合，應予准許。
二、按訴訟標的價額，由法院核定。核定訴訟標的之價額，以起
     訴時之交易價額為準；無交易價額者，以原告就訴訟標的
    所有之利益為準。法院因核定訴訟標的之價額，得依職權調
    查證據。民事訴訟法第77條之1定有明文。
三、本件抗告人在原法院起訴主張：伊為力霸倫敦城劍橋區（下
    稱系爭社區）之管理委員會，相對人則為系爭社區之住戶。
    相對人自民國91年6月起，擅自在系爭社區地下1樓之活動中
    心（門牌桃園市○○街00號，坐落桃園市○○區○○段000○號，下
    稱系爭建物）中如起訴狀附圖所示A部分（面積約為304.8平
    方公尺，以實測為準）堆置個人物品，侵害系爭社區全體區
    分所有權人就該部分之使用收益權能，致全體區分所有權人
    按月受有新臺幣（下同）2萬5813元之損害等情。爰依公寓
    大廈管理條例第9條第4項及系爭社區規約第20條第1項第3款
    規定，請求相對人將系爭建物A部分騰空，並給付伊154萬96
    24元，及自起訴狀繕本送達翌日起計付法定遲延利息，另自
    起訴狀繕本送達翌日起至移除前揭堆置物品之日止，按月給
    付伊2萬5813元。準此，本件抗告人如獲勝訴判決，得獲取
    排除相對人占有系爭建物A部分之利益，其訴訟標的價額即
    應以系爭建物A部分之交易價額核定之，至請求損害賠償部
    分，因屬附帶請求，依民事訴訟法第77條之2第2項規定，則
    不併算其價額。惟原裁定逕以系爭建物A部分坐落之土地即
    桃園市○○區○○段000地號土地之公告現值每平方公尺4萬5057
    元乘以系爭建物A部分之大約面積304.8平方公尺，核定其訴
    訟標的價額為1373萬3374元，自有未洽。抗告意旨指摘原裁
    定關於訴訟標的價額核定部分不當，即非無據，應由本院將
    原裁定該部分予以廢棄。又系爭建物A部分交易價值之認定
    ，涉及該部分面積之確定，此非經測量及專業機關鑑定難以
    查悉，自有由系爭建物所在地之原法院就近調查必要，爰發
    回原法院另為妥適之處理。而原裁定關於核定訴訟標的價額
    部分既經廢棄，原裁定命補繳裁判費部分，即失所附麗，附
    此敘明。 
四、爰裁定如主文。
中　　華　　民　　國　　110 　年　　6 　　月　　16　　日
                  民事第十五庭
                        審判長法  官  方彬彬
                              法  官  沈佳宜
                              法  官  周群翔
正本係照原本作成。
本裁定除以適用法規顯有錯誤為理由外，不得再抗告。如提起再
抗告，應於收受送達後10日內委任律師為代理人向本院提出再抗
告狀。並繳納再抗告費新臺幣１千元。
中　　華　　民　　國　　110 　年　　6 　　月　　17　　日
　　
　　　　　　　　　　　　　　　書記官  秦千瑜